臺灣屏東地方法院刑事判決　　　　　　　 94年度訴字第681號
公　訴　人　臺灣屏東地方法院檢察署檢察官
被　　　告　甲○○
上列被告因違反毒品危害防制條例案件，經檢察官提起公訴（94
年度毒偵字第1456號）及移送併辦（臺灣屏東地方法院檢察署94
年度毒偵字第1925號），嗣因被告就被訴及併案犯罪事實為有罪
之陳述，並聽取當事人之意見後，裁定改依簡式審判程序審理，
判決如下：
    主  文
甲○○連續施用第一級毒品，處有期徒刑壹年，扣案海洛因壹包
（淨重零點壹公克，空包裝重零點貳貳公克）、海洛因壹包（
淨重零點壹零公克，空包裝重零點壹玖公克），均沒收銷燬之。
又施用第二級毒品，處有期徒刑柒月。應執行有期徒刑壹年陸月
，扣案海洛因（淨重零點壹公克，空包裝重零點貳貳公克）、
海洛因壹包（淨重零點壹零公克，空包裝重零點壹玖公克），均
沒收銷燬之。
    事  實  及  理  由
一、甲○○於民國93年間因施用毒品，經本院以93年度毒聲字第
    305 號裁定送觀察勒戒後，認有繼續施用傾向，而由本院以
    93年度毒聲字第498 號裁定令入戒治處所施以強制戒治，因
    其成效經評定已無繼續強制戒治之必要，而於94年3 月11日
    強制戒治執行完畢釋放，並經臺灣屏東地方法院檢察署檢察
    官以94年度戒毒偵字第41號不起訴處分確定。詎甲○○於上
    開強制戒治執行完畢釋放後5 年內，復基於施用第一級毒品
    海洛因之概括犯意，自94年4 月中旬某日起至94年7 月21日
    止，在屏東縣屏東市瑞光里田中四橫巷24號住處，以將第一
    級毒品海洛因加水稀釋，以注射針筒注射手臂之方式，連續
    施用第一級毒品海洛因多次；另基於施用第二級毒品甲基安
    非他命之犯意，於94年6 月3 日某時，在上開住所，將甲基
    安非他命置於玻璃球上用打火機燃燒後吸食其煙霧之方式，
    施用第二級毒品甲基安非他命一次，嗣於(一)94年6 月5 日13
    時5 分，在屏東縣屏東市○○路33號前，經甲○○同意搜索
    而查獲，並扣得第一級毒品海洛因1 包（淨重0.13公克，空
    包裝重0.22公克）；(二)94年7 月21日21時30分許，在屏東縣
    屏東市○○街上，經甲○○周意搜索而查獲，並第一級毒品
    海洛因1 包（淨重0.10公克，空包裝重0.19公克）。
二、上開犯罪事實，有：(一)搜索扣押筆錄2 紙、扣押物品目錄表
    2 紙、照片11幀；(二)毒品案件嫌疑人尿液採證編號姓名對照
    表2 紙、台灣檢驗科技股份有限公司94年6 月20日報告編號
    KＺ000000000000號及94年8 月8 日報告編號KＺ000000000000
    號檢驗報告各乙紙；(三)法務部調查局94年8 月17日調科壹字
    第240003760 號及94年9 月30調科壹字第240003855 號鑑定
    通知書各乙紙；(四)扣案海洛因1 包（淨重0.13公克，空包裝
    重0.22公克）、海洛因1 包（淨重0.10公克，空包裝重0.19
    公克）；(五)被告於本院審理時之自白；(五)臺灣屏東地方法院
    檢察署刑案資料查註紀錄表、臺灣高等法院被告全國前案紀
    錄表各乙份等證據為證，事證明確，被告犯行應可認定。
三、查海洛因、甲基安非他命，分別屬毒品危害防制條例第2 條
    第2 項第1 、2 款所規定之第一、二級毒品，核被告所為，
    係犯毒品危害防制條例第10條第1 項之施用第一級毒品罪及
    同條第2 項施用第二毒品罪。被告持有第一、二級毒品海洛
    因、甲基安非他命進而施用，其持有之低度行為均為施用之
    高度行為吸收，均不另論罪。被告多次施用第一級毒品之犯
    行，時間緊接、手法相同，觸犯構成要件相同之罪名，顯係
    基於概括犯意為之，為連續犯，應依刑法第56條之規定論以
    一罪，並加重其刑。被告所犯上開二罪，犯意各別，行為互
    異，應分論併罰。本院審酌被告有多次施用毒品犯行，有上
    開前科紀錄資料可按，竟再為本案犯行，足見其不思悔改，
    自制力亦顯不佳；惟考量被告於本院審理時即能坦承犯行，
    犯後態度良好，而其施用毒品行為於本質上係屬自我戕害行
    為，並未對社會造成直接而過鉅之損害，反社會性之程度應
    屬較低等一切情狀，分別量處如主文所示之刑，並定其執行
    之刑，以資懲戒。至於扣案第一級毒品海洛因1 包（淨重0.
    13公克，空包裝重0.22公克）、第一級毒品海洛因1 包（淨
    重0.10公克，空包裝重0.19公克），應依毒品危害防制條例
    第18條第1 項前段規定，均沒收銷燬之。
四、併案部分雖未據檢察官提起公訴，然該部分之犯行與檢察官
    起訴部分據有連續犯之裁判上一罪關係，依刑事訴訟法第26
    7 條規定，自為起訴效力所及，本院即應併予審究，附此敘
    明。
五、據上論斷，應依刑事訴訟法第273 條之1 第1 項、第284 條
    之1 、第299 條第1 項前段、第310 條之2 、第454 條第1
    項，毒品危害防制條例第10條第1 項、第2 項，第18 條 第
    1 項前段，刑法第11條、第56條、第51條第5 款，判決如主
    文。
中　　華　　民　　國　　94　　年　　11　　月　　10　　日
                  刑事第一庭    法  官  曾吉雄
以上正本證明與原本無異。
如不服本判決應於收受本判決送達後十日內向本院提出上訴書狀，
其未敘述上訴理由者，並得於提起上訴後十日內向本院補提理由
書狀（均須按他造當事人之人數附繕本）「切勿逕送上級法院」
                                書記官  潘美碧
中　　華　　民　　國　　94　　年　　11　　月　　10　　日
論罪科刑法條：
毒品危害防制條例第10條：
施用第一級毒品者，處 6 月以上 5 年以下有期徒刑。
施用第二級毒品者，處 3 年以下有期徒刑。
